臺灣臺北地方法院刑事判決　　　　　　　　　　　　　九十三年度訴字第三七０號
　　公　訴　人　臺灣臺北地方法院檢察署檢察官
　　被　　　告　甲○○
右列被告因公共危險案件，經檢察官提起公訴（九十三年度偵緝字第二０六號），經
被告自白犯罪，本院改依簡式程序審理，本院判決如左：
    主      文
甲○○放火燒燬他人所有物，致生公共危險，處有期徒刑壹年陸月，緩刑肆年，緩刑
期內付保護管束。
    事      實
一、甲○○與廖玉女原為同居關係，民國九十二年六月十三日，兩人因細故發生爭吵
    ，廖玉女遂離家出走，甲○○遍尋不著，期間並向廖玉女之母親乙○○詢問，但
    乙○○均未告知甲○○其女兒廖玉女之去向，於是引起甲○○不滿，遂於九十二
    年六月十五年十六時三十分許，向友人借重機車一輛駛往台北縣新店處金興路三
    十三號乙○○住宅旁堆放雜物之倉庫附近，竟基於放火燒燬他人所有物之故意，
    於同日十六時五時七分許以空啤酒瓶裝上機車油箱內之汽油潑灑於地上及倉庫大
    門，並使用打火機點火引燃，放火燒燬倉庫（損失約新台幣一萬元），致生公共
    危險。甲○○於放火後即自現場逃逸，嗣於同年七月九日始經警查獲通知到案。
二、案經台北縣政府警察局新店分局報請臺灣臺北地方法院檢察署檢察官偵查起訴。
    理      由
一、右揭事實，業據被告甲○○迭於警訊、偵查、審理中坦承不諱（分別見九十二年
    度偵字第一七九四二號號偵查卷第三頁至第六頁、九十三年度偵緝字第二０六號
    第二六頁至二七頁），並經被害人乙○○指訴綦詳（見九十二年度偵字第一七九
    四二號偵查卷第十頁至十二頁），並經證人廖玉霞、廖玉女（分別見九十二年度
    偵字第一七九四二號偵查卷第七頁至九頁、第十三頁至十四頁、第四三頁至第四
    四頁）證述屬實，復有台北縣政府消防局九十二年六月二十七日北消調字第０九
    二００二七一號函及火災原因調查報告各一份在卷可稽，足徵被告之自白與事實
    相符，本件事證明確，被告犯行洵堪認定。
三、核被告所為，係犯刑法第一百七十五條第一項之放火燒燬他人所有物罪。原審酌
    被告犯罪動機、目的係因與其同居人廖玉女之間發生爭執，一時失慮致罹重典，
    然其事後坦承犯罪，同時考量其行為所生之危害並非重大，且被害人乙○○亦表
    示不願對被告提起告訴，願意原諒被告（見九十二年度偵字第一七九四二號偵查
    卷第十二頁），及參酌被告其餘犯罪之動機、目的、手段、品行、智識程度、所
    生危害等一切情狀，量處如主文所示之刑，以資懲儆。又被告雖曾受有期徒刑以
    上刑之宣告，然於執行完畢後五年內未曾再受有期徒刑以上刑之宣告，此有台灣
    高等法院被告全國前案紀錄表在卷可稽，其犯後迄今未有何犯行，事後已有悔意
    ，應無再犯之虞，本院認其宣告之刑以暫不執行為當，爰併宣告緩刑四年，以勵
    自新。另本院審酌本件犯罪本質上具有社會危險性，且依被告犯罪之動機及情節
    被告之控制力顯有不足，認被告有付保護管束予以監督輔導之必要，並依照刑法
    第九十三條第一項之規定，諭知緩刑期內付保護管束。又被告以其所有之打火機
    及空酒瓶放火，惟因該打火機及空酒瓶並非違禁物，且並未扣案，爰不為沒收之
    諭知，併此敘明。
據上論斷，應依刑事訴訟法第二百七十三條之一、第二百九十九條第一項前段、刑法
第一百七十五條第一項、第七十四條第二款、第九十三條第一項，判決如主文。
本案經檢察官謝奇孟到庭執行職務。
中　　　華　　　民　　　國　　九十三　　年　　　五　　　月　　　七　　　日
                                    臺灣臺北地方法院刑事第八庭
                                        法  官    陳  德  民
右正本證明與原本無異。
如不服本判決，應於判決送達後十日內向本院提出上訴狀(應抄附繕本)。
                                        書記官    葉  志  昭
中　　　華　　　民　　　國　　九十三　　年　　　五　　　月　　 十一 　　日
附錄本案論罪科刑法條全文
中華民國刑法第一百七十五條
(放火燒燬住宅等以外之物罪)
放火燒燬前二條以外之他人所有物，致生公共危險者，處一年以上七年以
下有期徒刑。
放火燒燬前二條以外之自己所有物，致生公共危險者，處三年以下有期徒
刑。
失火燒燬前二條以外之物，致生公共危險者，處拘役或三百元以下罰金。
